臺灣臺北地方法院民事裁定
111年度補字第2166號
原      告  鄭曉婷


上列原告與被告余鈞庭、蕭琳之、王志展、楊家慶、林鴻逸、蔡
佑彥、陳勇成、廖國瀚、鄭翰閩間侵權行為損害賠償之附帶民事
訴訟事件，前經本院刑事庭以110年度附民字第184號裁定移送前
來，本院裁定如下：
    主    文
原告應於本裁定正本送達之日起5日內，補繳第一審裁判費新臺
幣18,820元，逾期不繳，即駁回其訴。
    理    由
一、按附帶民事訴訟本質上與一般民事訴訟無異，刑事訴訟法第
    503條第1項但書、第3項乃規定於刑事訴訟諭知無罪、免訴
    或不受理之判決者，經原告聲請時，應將附帶民事訴訟移送
    管轄法院之民事庭，原告則應繳納訴訟費用，即係就原不符
    合同法第487條第1項所定要件之附帶民事訴訟，為兼顧原告
    之程序利益、實體利益及紛爭一次解決之訴訟經濟，允原告
    繳納裁判費後，由民事法院審理（最高法院民事大法庭108
    年度台抗大字第953號裁定參照）。
二、經查，原告前於被告等人違反銀行法等刑事案件（案號：本
    院110年度金訴字第13號）提起刑事附帶民事訴訟，請求被
    告連帶給付新臺幣（下同）1,790,800元及遲延利息。又被
    告等人經刑事庭認定係共同犯銀行法第125條第1項前段或後
    段之非法辦理國內外匯兌業務罪，固有該刑事判決在卷可憑
    。惟原告主張被告等人違反銀行法部分，其侵害法益係屬金
    融管理之社會法益，原告並非因犯罪而直接受損害之人，已
    不符刑事訴訟法第487條第1項提起刑事附帶民事訴訟之要件
    ；況且就被告余鈞庭、蕭琳之、王志展、楊家慶、林鴻逸、
    蔡佑彥、陳勇成等7人被訴共同詐欺原告或對原告非法經營
    經營銀行業務等犯行，刑事庭認定均屬不能證明其等犯罪，
    而不另為無罪之諭知，另就被告廖國瀚、鄭翰閩部分，均未
    具檢察官起訴，就原告主張受有損害部分，刑事庭審理後亦
    未認定被告廖國瀚、鄭翰閩與「TINANCE」網站成員有何犯
    意聯絡、行為分擔而為共同正犯，原告對該2人提起刑事附
    帶民事訴訟，難謂合法，惟刑事庭既依原告聲請、刑事訴訟
    法第503條第1項但書將本件附帶民事訴訟移送民事庭，依前
    開說明，應准原告補繳繳納裁判費，以補正起訴程式之欠缺
    。查原告係請求被告連帶給付1,790,800元及遲延利息，應
    徵第一審裁判費18,820元。茲依民事訟法第249條第1項但書
    規定，限原告於本裁定正本送達之日起5日內如數補繳，逾
    期未繳，即駁回其訴。
中　　華　　民　　國　　111 　年　　10　　月　　4 　　日
                  民事第八庭  法  官  張瓊華
以上正本係照原本作成。
本裁定不得抗告。
中　　華　　民　　國　　111 　年　　10　　月　　4 　　日
                              書記官  邱美嫆